臺灣新竹地方法院民事裁定  
111年度勞執字第5號
聲  請  人  朱軍瑋  

相  對  人  台灣優勢感測股份有限公司


法定代理人  黃貞翰  
上列當事人間因勞資爭議事件，聲請人聲請裁定准予強制執行，
本院裁定如下：
    主  文
科技部新竹科學園區管理局於民國一百一十一年二月十四日調解
成立，相對人應給付聲請人新臺幣陸萬參仟貳佰零壹元之調解內
容，准予強制執行。
    理  由
一、按，勞資爭議經調解成立或仲裁者，依其內容當事人一方負
    私法上給付之義務，而不履行其義務時，他方當事人得向該
    管法院聲請裁定強制執行並暫免繳裁判費；於聲請強制執行
    時，並暫免繳執行費，勞資爭議處理法第59條第1項定有明
    文。次按，直轄市或縣(市)主管機關受理調解之申請，應依
    申請人之請求，以(一)指派調解人(二)組成勞資爭議調解委
    員會之方式之一進行調解；第一項第一款之調解，直轄市或
    縣(市)主管機關得委託民間團體指派調解人進行調解，亦為
    勞資爭議處理法第11條第1項、第3項所明定。再按清償期，
    除法律另有規定或契約另有訂定，或得依債之性質或其他情
    形決定者外，債權人得隨時請求清償，債務人亦得隨時為清
    償，民法第315條亦定有明文，且「債權未定清償期者，債
    權人得隨時請求清償，為民法第315條所明定。是此項請求
    權自債權成立時即可行使，依民法第一百二十八條之規定，
    其消滅時效應自債權成立時起算。是此項請求權自債權成立
    時即可行使。」，亦有最高法院28年渝上字第1760號民事判
    例意旨可供參考。
二、聲請意旨略以：聲請人與相對人間之勞資爭議，於民國111
    年2月14日經科技部新竹科學園區管理局指派調解人進行調
    解，雙方調解成立，雙方同意之調解方案內容為：勞資雙方
    確認積欠薪資明細如彙整表，相對人應將彙整表所列金額新
    臺幣（下同）63,201元儘速清償等語。詎相對人並未依上開
    調解內容履行其給付義務，爰聲請裁定准許強制執行等語。
三、經查，聲請人主張兩造間之前揭勞資爭議，經科技部新竹科
    學園區管理局指派調解人調解成立，相對人同意給付聲請人
    63,201元等情，業據聲請人提出科技部新竹科學園區管理局
    勞資爭議調解紀錄影本一紙附卷可稽，自堪信為真實。又兩
    造既於111年2月14日勞資爭議調解程序中，達成相對人同意
    給付聲請人63,201元之調解結果，並由當時仍登記為相對人
    法定代理人之劉昌佳在勞資爭議調解紀錄上簽名在案，則相
    對人既同意給付聲請人上開金額，即負有依調解成立內容履
    行其給付之義務。又因上開調解內容僅記載相對人應儘速清
    償等語，並未記載清償日期，依前揭民法第315條之規定及
    最高法院判例意旨，聲請人得自作成上開調解紀錄之日起隨
    時請求相對人清償。則相對人未依調解成立內容履行其給付
    義務，此亦有聲請人所提其就相對人之薪資轉帳帳戶，即其
    在第一銀行竹科分行之帳戶交易明細影本在卷可憑，應認聲
    請人聲請法院裁定准予強制執行，即非無據，應予准許。又
    依本院所查得相對人公司之最新登記資料及科技部南部科學
    園區管理局111年2月24日南商字第1110004688號函影本所示
    ，相對人公司雖經股東會決議於111年2月7日解散並選任黃
    貞翰為清算人，然相對人公司之解散及清算人為黃貞翰之登
    記，係於111年2月24日辦理完成，故依公司法第12條「公司
    設立登記後，有應登記之事項而不登記，或已登記之事項有
    變更而不為變更之登記者，不得以其事項對抗第三人」之規
    定，聲請人主張原法定代理人劉昌佳代表相對人公司，與其
    於111年2月14日有效達成上開調解內容乙節，即非無據，惟
    目前相對人公司之法定代理人已變更為清算人黃貞翰之情，
    亦併此敘明。
四、依勞資爭議處理法第59條，裁定如主文。
中　　華　　民　　國　　 111 　年　　3 　　月　　30 　日
                  勞動法庭        法　官　鄭政宗
以上正本係照原本作成。
如不服本裁定應於送達後10日內向本院提出抗告狀，並繳納抗告
費新臺幣1,000元。
中　　華　　民　　國　　 111 　年　　3 　　月　　30 　日
                                  書記官　黃志微